# 求助：外购固定资产分配给股东交不交增值税

提问人：qing0522 时间：2010-06-22 19:45:43
请教大家：如果我们公司经营亏损，注销时退回股东资本金，没有那么多钱，把我们外购的固定资产小轿车分给股东，我们公司这种行为要交增值税吗？

回答人：chenyiwei
回复 楼主 qing0522 的帖子应当缴纳。将应税货物分配给股东是要缴纳增值税的，而不论这种分配是否在清算期间发生。